# 请教陈版和各位大神，集团重组购买孙公司股权，合并层面处理！！

提问人：dudulion 时间：2023-02-17 11:07:15
请教陈版和各位大神，问题如下：
母公司A 持有子公司B 30%股权（在合并范围内），B 持有 孙公司C 100%股权，现在集团发生重组，母公司A 支付对价 100 万 给 B 购买 C 100%股权，B公司 同时对集团外公司增发股票，母公司A 对 B公司 丧失控制权，购买股权和增发股票为一揽子交易
请教各位，在 母公司A 合并层面 支付对价购买 C公司 股权，是否按购买少数股东权益计算收益？合并报表应该如何处理？

回答人：chenyiwei
A向B购买C的股权，该交易是发生在合并范围内，就该交易本身而言并不是与外部第三方发生交易，因此不属于购买少数股权，而是类似于子公司出售资产给母公司的逆流交易。后续B向外部股东增发股份导致A丧失对B的控制权，按处置子公司处理。
该交易的实质可以理解为A剥离B的净资产中除了对C的股权以外的其余部分。在合并层面，继续持有B公司剩余股权的公允价值与原少数股权之和，减去B公司原有资产和负债（除了享有C的权益以外）在合并报表层面的账面价值之间的差额为处置损益。